【裁判字號】    95,簡,94
【裁判日期】    950725
【裁判案由】    營業稅
【裁判全文】
臺中高等行政法院裁定
                                     95年度簡字第00094號
原      告  祭祀公業黃鵬爵管理委員會
代  表  人  甲○○
被      告  財政部臺灣省中區國稅局
代  表  人  乙○○
訴訟代理人  丙○○
上列當事人間因營業稅事件，原告不服財政部中華民國95年5月1
日台財訴字第09500069350號訴願決定，提起行政訴訟，本院裁
定如下：
    主  文
原告之訴駁回。
訴訟費用由原告負擔。
    理  由
一、按訴願之提起，應自行政處分達到或公告期滿之次日起30日
    內為之。訴願事件，提起訴願逾法定期間或未於訴願法第57
    條所定期間內補送訴願書者，應為不受理之決定，分別為同
    法第14條第1項及第77條第2款所明定。
二、本件原告因營業稅事件，被告94年11月22日中區國稅法字第
    0940060883號復查決定，於94年12月5日以郵務送達至其復
    查申請書所填載之台中市○○區○○路2段437巷6號2樓地址
    ，因未會晤原告本人亦無受領文書之同居人、受僱人或應受
    送達處所之接收郵件人員，為送達之郵務人員已將該文書寄
    存於47郵局，並作送達通知書二份，一份粘貼於應受送達人
    （即原告）之門首，另一份置於該受送達處所信箱或其他適
    當位置，以為送達，此有送達證書附原處分卷可稽。計其提
    起訴願之期間，應自94年12月6日起算，原告設址於台中市
    ，應扣除在途期間4日，至95年1月8日即已屆滿。原告遲至
    95年1月26日始向財政部台灣省中區國稅局提出訴願書，亦
    有該訴願書附在原處分卷可按，訴願決定以其訴願已逾法定
    不變期間，不予受理，自無不合。
三、原告起訴主張伊係於95年1月9日始向郵局領取系爭復查決定
    書，有郵局招領郵件記錄進口（收件）日期94年12月5日，
    作業（領件）日期95年1月9日之查詢表可稽，且原告業於訴
    願書內之收受或知悉行政處分日期欄載明為95年1月9日，被
    告機關答辯書並未提出異議，應係已查證無誤，訴願決定卻
    以逾期申訴，程序不合，為不受理之決定，顯係有誤云云。
四、查原告係於95年1月9日始向郵局領取本件復查決定書，固
    據原告提出郵局之查詢招領郵件及一般招領郵件結存詳情表
    為證，惟查本件訴願文書係依訴願法第47條第3項準用行政
    訴訟法規定第73條之規定，由郵務人員送達，而不能依前二
    條規定為之，將文書寄存於附近47郵局，並作送達通知書二
    份，一份黏貼於應受送達人住居所、事務所或營業所門首，
    一份置於應受送達人之信箱，以為送達。其送達自屬合法，
    且原告對復查決定書由郵務人員以寄存送達，亦無異議。茲
    原告所爭執者，為原告實際向郵局領取復查決定書之日期為
    95年1月9日，主張應自95年1月10日起計算其提起訴願之不
    變期間云云。惟查訴訟文書以寄存送達者，於合法寄存送達
    時，即發生送達效力，並非以受送達者前往寄存處所領取送
    達文書始發生效力，此為學者及實務上一致之通說（參照學
    者陳計男著行政訴訟法釋論第260頁及最高行政法院95年度
    裁字第634號判決），原告主張應自其實際受領之翌日起算
    其提起訴願之不變期間，顯屬無據。本件原告起訴既已逾復
    查決定書寄存於郵局翌日起算並扣除4日之在途期間，逾30
    日後始提起本件行政訴訟，顯非合法，且原告有無逾越法定
    不變期間，係受理訴願機關及行政法院應依職權調查之事項
    ，並非由原處分機關抗辯始應調查，原告主張被告於訴願答
    辯時，對原告主張於95年1月9日始領取系爭復查決定書，並
    無異議，訴願決定仍予駁回，於法不合云云，自屬無據，原
    告仍執前詞訴請撤銷訴願及復查決定暨原處分，顯不合法，
    應依首開法律之規定，以裁定駁回。至於原告其他實體上之
    主張，因原告之訴，程序上已屬不合，應予駁回，則其實體
    上之主張，有無理由，即無從予以審酌，併予明。
五、依行政訴訟法第107條第1項第10款、第104條、民事訴訟法
    第95條、第78條，裁定如主文。
中    華    民    國    95    年    7     月    25    日
                    第二庭  法  官  林  金  本
以上正本證明與原本無異。
如不服本裁定，應於裁定送達後10日內，以本訴訟事件所涉及之
法律見解具有原則性者，始得向本院提出抗告狀並表明抗告理由
，經最高行政法院許可，否則不得抗告；如於本裁定宣示後送達
前提起抗告者，應於裁定送達後10日內補提抗告理由書（均應依
對造人數提出繕本）。
提起抗告應繳納送達用雙掛號郵票390元（34元及5元郵票各10份
)。
中    華    民    國    95    年    7    月    26     日
                              書記官  林  淑  雯


司法院資訊處製作；財團法人民間司法改革基金會備份。
